臺灣高等法院刑事判決　　　　　　　 100年度上訴字第3251號
上　訴　人
即　被　告　李奕學
上列上訴人因違反毒品危害防制條例案件，不服臺灣板橋地方法
院100年度訴字第1951號，中華民國100年8月31日第一審判決（
起訴案號：臺灣板橋地方法院檢察署100年度毒偵緝字第556號）
，提起上訴，本院判決如下：
    主  文
上訴駁回。
    理  由
一、按刑事訴訟法第350條、第361條、第362條、第367條規定，
    不服地方法院之第一審判決而上訴者，須提出上訴書狀，並
    應敘述具體理由，為上訴必備之程式；其所提出之書狀未敘
    述上訴理由，或僅曾以言詞陳述上訴理由者，均應於上訴期
    間屆滿後20日內補提理由書於第一審法院。第一審法院經形
    式審查，認逾期未補提上訴理由者，應定期間先命補正；逾
    期未補正者，為上訴不合法律上之程式，應以裁定駁回。倘
    已提出上訴理由，但所提非屬具體理由者，則由第二審法院
    以上訴不合法律上之程式，判決駁回。而所謂具體理由，必
    係依據卷內既有訴訟資料或提出新事證，指摘或表明第一審
    判決有何採證認事、用法或量刑等足以影響判決本旨之不當
    或違法，而構成應予撤銷之具體事由，始克當之（例如：依
    憑證據法則具體指出所採證據何以不具證據能力，或依憑卷
    證資料，明確指出所為證據證明力之判斷如何違背經驗、論
    理法則）；倘僅泛言原判決認定事實錯誤、違背法令、量刑
    失之過重或輕縱，而未依上揭意旨指出具體事由，或形式上
    雖已指出具體事由，然該事由縱使屬實，亦不足以認為原判
    決有何不當或違法者（例如：對不具有調查必要性之證據，
    法院未依聲請調查亦未說明理由，或援用證據不當，但除去
    該證據仍應為同一事實之認定），皆難謂係具體理由，俾與
    第二審上訴制度旨在請求第二審法院撤銷、變更第一審不當
    或違法之判決，以實現個案救濟之立法目的相契合，並節制
    濫行上訴（最高法院97年度台上字第892號判決參照）。再
    按量刑輕重，係屬事實審法院得依職權自由裁量之事項，苟
    已斟酌刑法第57條各款所列情狀，而未逾越法定刑度，不得
    遽指為違法（最高法院72年度台上字第6696號判例參照）。
二、上訴人即被告李奕學不服原審判決提起上訴，其理由略以：
    原審判太重等語。
三、經查：原判決以上訴人所犯並非死刑、無期徒刑或最輕本刑
    為三年以上有期徒刑之罪，其於原審準備程序中就被訴事實
    為有罪之陳述，經原審法官告知簡式審判程序之旨，並聽取
    公訴人、上訴人之意見後，裁定由受命法官獨任進行簡式審
    判程序，並依上訴人於原審之自白、臺灣檢驗科技股份有限
    公司100年2月17日編號UL/2011/000000000號濫用藥物檢驗
    報告、新北市政府警察局蘆洲分局偵辦毒品案件尿液代號對
    照表、扣案之吸食器2組、法務部調查局濫用藥物實驗室100
    年5月10日調科壹字第10023009930號鑑定書等為據，認定上
    訴人確有同時施用海洛因及甲基安非他命1次之犯行。上訴
    人持有第一、二級毒品，復分別進而施用，其持有毒品之低
    度行為，應分別為施用第一、二級毒品之高度行為所吸收，
    均不另論罪；又其以一行為同時施用海洛因、甲基安非他命
    ，觸犯施用第一級毒品、施用第二級毒品二罪，為想像競合
    犯，應依刑法第55條規定，從一重之施用第一級毒品罪處斷
    。上訴人前曾受有期徒刑執行完畢後，五年內故意再犯本件
    最重本刑有期徒刑以上之罪，為累犯，應加重其刑。並審酌
    上訴人前已因施用毒品案件經觀察、勒戒，並經判刑確定入
    監執行，本應徹底戒除毒癮，不料其竟仍繼續施用毒品，顯
    見其並無戒除毒害之決心，本不宜寬貸，惟念其施用毒品乃
    自戕一己之身體健康，並具有病患性人格之特質，反社會性
    之程度應屬較低，且犯後坦承犯行，態度尚佳等一切情狀，
    量處有期徒刑一年，併為相關沒收銷燬、沒收之宣告，均已
    詳敘其所憑證據、認定理由及量刑依據。從形式上觀察，原
    判決已敘明審酌刑法第57條所列事項之理由，並無認定事實
    錯誤、量刑瑕疵或違背法令之情形。上訴意旨空言指摘原審
    量刑過重，僅依憑己見對原審量刑之裁量權適法行使而為空
    泛之爭執，未具體指摘原判決關於事實認定及法律適用與刑
    罰之量定，有何違法或不當之處，與前揭具體理由之要件不
    符。是以，上訴人前揭上訴理由之內容，未就原審判決有何
    採證認事用法或量刑等足以影響原審判決本旨之不當或違法
    ，而為具體指摘。揆諸前揭規定，其上訴顯不合法律上之程
    式，爰不經言詞辯論，逕予駁回。
據上論斷，應依刑事訴訟法第367條前段、第372條，判決如主文
。
中    華    民    國   100    年    11    月    9     日
                  刑事第十七庭審判長法  官  王炳梁
                                    法  官  陳世宗
                                    法  官  周明鴻
以上正本證明與原本無異。
如不服本判決，應於收受送達後10日內向本院提出上訴書狀，其
未敘述上訴之理由者並得於提起上訴後10日內向本院補提理由書
（均須按他造當事人之人數附繕本）「切勿逕送上級法院」。
                                    書記官  郭彥琪
中    華    民    國   100    年    11    月    9     日
附錄：本案論罪科刑法條全文
毒品危害防制條例第10條
施用第一級毒品者，處 6 月以上 5 年以下有期徒刑。
施用第二級毒品者，處 3 年以下有期徒刑。